【裁判字號】    95,交聲,1198
【裁判日期】    950831
【裁判案由】    交管條例聲異
【裁判全文】
臺灣板橋地方法院交通事件裁定
原處分機關  交通部公路總局臺北區監理所
異  議  人  甲○○
上列異議人即受處分人因違反道路交通管理處罰條例案件，不服
交通部公路總局臺北區監理所於民國95年5 月26日所為之裁決處
分（原處分案號：北監自裁字裁40-CO0000000號）聲明異議，本
院裁定如下：
    主  文
異議駁回。
    理  由
一、按道路交通管理處罰條例第87條第1 項規定，受處分人不服
    第8 條主管機關所為之處罰，得於接到裁決之翌日起20日內
    ，向管轄地方法院聲明異議。本件交通部公路總局臺北區監
    理所民國（下同）95年5 月26日北監自裁字裁40-CO0000000
    號違反道路交通管理事件裁決書係由異議人本人於95年6 月
    1 日簽收，此有交通部公路總局臺北區監理所送達證書影本
    1 紙在卷可稽，雖異議人於收受上開裁決書後，於95年6 月
    13日向臺北區監理所提出交通違規案件陳述書，但依其性質
    應屬聲明異議，應認並未逾20日之異議期間，是異議人聲明
    異議並無異議逾期，故本院應予受理，核先敘明。
二、本件異議意旨略以：異議人即受處分人甲○○於95年1 月6
    日上午8 時許，駕駛車號FT-6016 號自用小客車，行經臺北
    縣土城市○○路82號前時，因「不依規定駛入來車道」之違
    規行為，為警當場掣單舉發。惟當天伊回工業區方向在雙黃
    線切不進車道，自用車被機車撞壞，請警察處理在現場只耽
    誤10分鐘即到土城分局做筆錄，並請伊在違規單簽名，但當
    場並無將違規單交給伊處理，事後亦未郵寄給伊，伊無違規
    通知單如何繳費，應該讓伊繳交最低罰緩才合理，爰依法聲
    明異議，請求改裁最低罰云云。
三、按行為後法律或自治條例有變更者，適用行政機關最初裁處
    時之法律或自治條例；但裁處前之法律或自治條例有利於受
    處罰者，適用最有利於受處罰者之規定，行政罰法第5 條定
    有明文。是行政罰之法律、自治條例變更，係以行政機關最
    初裁處之時間為斷，依從新從輕原則為比較新舊法律、自治
    條例之適用；本件異議人行為後，道路交通管理處罰條例第
    45條規定，雖於94年12月28日修正，並自95年7 月1 日起施
    行，惟原處分機關係於95年5 月26日為裁決處分，其裁處時
    新修正道路交通管理處罰條例既未施行，自應適用裁處時之
    法律即修正前道路交通管理處罰條例之規定，不生前揭法條
    所定比較新舊法問題，合先敘明。次按汽車駕駛人，爭道行
    駛不依規定駛入來車道者，處新臺幣600 元以上1800元以下
    罰鍰；汽車駕駛人有第45條之情形者，除依原條款處罰鍰外
    ，並予記違規點數1 點，修正前道路交通管理處罰條例第45
    條第3 款、第63條第1 項第1 款分別定有明文。又分向限制
    線（雙黃實線），用以劃分路面成雙向車道，禁止車輛跨越
    行駛，並不得迴轉，亦為道路交通標誌標線號誌設置規則第
    165 條第1 項、第2 項所明定。
四、經查：異議人甲○○於95年1 月6 日上午8 時許，駕駛車號
    FT-6016 號自用小客車，行經臺北縣亞洲路82號前劃有分向
    限制線路段，不依規定駛入來車道，經承辦員警當場以臺北
    縣政府警察局北縣警交字第CO0000000 號舉發違反道路交通
    管理事件通知單舉發，並經異議人於通知單「收受通知聯者
    簽章」欄內簽收無誤，此有上開違規通知單移送聯影本1 件
    附卷可資佐證，且為異議人所不爭執，則異議人駕駛車輛不
    依規定駛入來車道之違規行為至為灼然。雖異議人以前揭情
    詞為辯，然查，經本院依職權函詢原舉發機關關於本件違規
    通知單之送達情形結果：甲○○於95年1 月6 日8 時駕駛自
    小客車FT-6016 ，由土城市○○街左轉亞洲路往工業區方向
    行駛，因違規駛入來車道，致與亞洲路往城林路方向行駛之
    機車騎士發生交通事故，因駕駛人並無酒後駕車行為，處理
    員警遂依道路交通管理處罰條例第45條規定予以舉發，並由
    駕駛人甲○○當場簽名收受該違規通知單等情，此有臺北縣
    政府警察局土城分局95年7 月31日北縣警土交裁字第095002
    4782號函及該函所檢附異議人所簽前開違規通知書存根聯影
    本各1 紙附卷可稽。是以上開違規通知單既經異議人當場簽
    收無訛，則異議人對於通知單上所載明指定應到案日期為95
    年1 月21前，自不得諉為不知，而異議人並未於到案期限內
    繳納或到案聽候裁決，迄原處分機關於95年5 月26日遂以北
    監自裁字裁40-CO0000000號裁決時，均逾應到案期限30日以
    上繳納罰鍰或逕行裁決處罰，原處分機關依前開規定，裁處
    罰鍰1800元，該裁量並無違法或不當。從而原處分機關據以
    援引修正前道路交通管理處罰條例第45條第3 款之規定，裁
    處罰鍰1800元，並依修正前同條例第63條第1 項第1 款規定
    記違規點數1 點，核無不當，本件異議為無理由，應予駁回
    。
據上論斷，應依道路交通案件處理辦法第19條，裁定如主文。
中    華    民    國    95    年    8     月    31    日
                        交通法庭法  官  陳靜茹
以上正本證明與原本無異。
如不服本裁定應於送達後5 日內向本院提出抗告狀。
                                書記官  許志豪
中    華    民    國    95    年    9     月    1     日


司法院資訊處製作；財團法人民間司法改革基金會備份。
